【裁判字號】    92,易,333
【裁判日期】    920415
【裁判案由】    竊盜
【裁判全文】
臺灣彰化地方法院刑事判決                          九十二年度易字第三三三號
    公  訴  人  臺灣彰化地方法院檢察署檢察官
    被      告  乙○○原名葉.
右列被告因竊盜案件，經檢察官提起公訴（九十二年度偵字第五六八號），本院判決
如左：
        主  文
乙○○竊盜，處拘役伍拾日，如易科罰金，以參佰元折算壹日。
        事  實
一、乙○○（更名前為葉有義）於民國九十一年八月十二日十二時三十分許，騎乘車
    牌號碼ＭＱ六－二０六號機車，行經彰化縣北斗鎮○○里○○路一０六號時，見
    該處屋內無人，竟基於意圖為自己不法所有之犯意，侵入該屋內竊取神像上之金
    牌四面（侵入住宅部分未告訴，金牌四面約值新台幣四千元），得手後將金牌放
    置於口袋內，於離去時遭屋主孫慶宗發現，乃逃至屋外並騎前揭機車離去。嗣經
    警循線查獲，始悉上情。
二、案經彰化縣警察局北斗分局報請台灣彰化地方法院檢察署檢察官偵查起訴。
        理  由
一、訊據被告乙○○固坦有於前揭時、地將四面金牌帶走，然矢口否認有竊盜犯行，
    辯稱：案發當天伊與一名年籍不詳，綽號叫「小胖」的男子到彰化縣北斗鎮○○
    里○○路一０六號，「小胖」就進入屋內找朋友，伊則一直留在屋外等候，「小
    胖」出來後，就將四面金牌丟給伊，「小胖」就跑了，伊並沒有偷竊云云。惟查
    ：被害人孫慶宗於警訊、偵查中指稱：案發當時伊在住處二樓用餐，聽到狗叫聲
    就下樓查看，在樓梯轉彎處發現被告由屋內往外跑，伊就問被告要做什麼？被告
    答稱要找人；當時伊只看到被告一人，並無其他之人在場；被告竊得之四面金牌
    ，事後已託其父於當天晚上九時許拿還給伊等語明確。又被告之父甲○○於警訊
    中證稱：被告於九十一年八月十二日十九時許，在電話中告訴伊女兒葉嘉琪說他
    在彰化縣北斗鎮○○里○○路一０六號竊取他人之金牌四面，而金牌及機車均放
    在田中火車站，要葉嘉琪騎回來，伊才將機車騎回，並將金牌拿去還給被害人等
    語屬實。雖其另於本院證稱：被告是打電話給他姐姐葉嘉琪，告訴她機車放在田
    中火車站，機車裡面有四面金牌，伊才將機車牽回，並將金牌拿去還人家；伊在
    警局是說東西是不是被告拿的，伊不知道，但是金牌是放在伊家的機車沒有錯等
    語。證人其後改稱不知被告是否行竊，應係為脫免被告刑責，應以其警訊之證述
    較為可採。況被告於偵審中亦供稱：伊聽人家說可以拿金牌去賣，才在前揭時、
    地偷神明上的金牌四面（九十一年度他字第二九０三號第二十三頁反面及本院審
    判筆錄）等語。又被告亦供承不知綽號「小胖」之人之真實姓名及地址為何，無
    法提供「小胖」之人之真實資料供本院傳訊，予以查考其所辯是否真實，且如係
    「小胖」之人所竊，則其何以將竊得之金牌交予被告而自行離去，不將竊得之贓
    物自行變賣，足徵並無所謂「小胖」其人。此外，復有被害人出具之贓物認領保
    管單一紙、贓物照片一幀附卷可資佐證。被告前揭所辯，無非係事後卸責之詞，
    不足採信，本件事證業已明確，被告犯行堪以認定。
二、核被告所為，係犯刑法第三百二十條第一項之竊盜罪。爰審酌被告年紀尚輕，涉
    世未深，犯罪之動機、目的、手段、所生危害尚輕，並已經將竊得之贓物交還被
    害人，及其犯後態度等一切情狀，量處如主文所示之刑，並諭知易科罰金之折算
    標準，以示懲處。
據上論斷，應依刑事訴訟法第二百九十九條第一項前段，刑法第三百二十條第一項、
第四十一條第一項前段，罰金罰鍰提高標準條例第一條前段、第二條，判決如主文。
本件經檢察官徐則賢到庭執行職務。
中      華      民      國      九十二      年      四    月    十五    日
                                臺灣彰化地方法院刑事第一庭
                                    法      官  陳  秋  錦
右正本證明與原本無異。
如不服本判決，應於判決送達後十日內，向本院提出上訴狀（須附繕本）。
告訴人或被害人對於判決如有不服具備理由請求檢察官上訴者，其上訴期間之計算係
以檢察官收受判決正本之日期為準。
                                    法院書記官  于  淑  真
中      華      民      國      九十二      年      四    月    十六    日
刑法第三百二十條
意圖為自己或第三人不法之所有，而竊取他人之動產者，為竊盜罪，處五年以下有期
徒刑、拘役或五百元以下罰金。
意圖為自己或第三人不法利益，而竊佔他人之不動產者，依前項之規定處斷。
前二項之未遂犯罰之。


司法院資訊處製作；財團法人民間司法改革基金會備份。
